【裁判字號】    98,交簡上,40
【裁判日期】    980623
【裁判案由】    公共危險
【裁判全文】
臺灣臺北地方法院刑事判決            98年度交簡上字第40號
上  訴  人  甲○○
即  被  告
上列上訴人即被告因公共危險案件，不服中華民國98年1 月12日
本院95年度北交簡字第2003號第一審刑事簡易判決（聲請簡易判
決處刑案號：臺灣臺北地方法院檢察署97年度偵字第22877 號）
提起上訴，本院管轄之第二審合議庭判決如下：
    主  文
上訴駁回。
    事  實
一、甲○○曾因施用第一級毒品案件，經臺灣桃園地方法院93年
    度訴字第1357號刑事判決判處有期徒刑1 年2 月確定；因竊
    盜案件，經本院93年度易字第1191號刑事判決判處有期徒刑
    7 月確定；又因竊盜案件，本院94年度易緝字第99號刑事判
    決判處有期徒刑10月確定；再因施用第二級毒品案件，經本
    院94年度易字第1289號刑事判決判處有期徒刑1 年4 月確定
    ；此4 案嗣經本院以96年度聲減字第378 號裁定分別減刑為
    有期徒刑7 月、3 月又15日、5 月、8 月，應合併執行有期
    徒刑1 年9 月15日確定。甲○○於民國94年5 月27日入監執
    行，減刑後，於96年7 月16日執行完畢出監。
二、詎甲○○仍不知悔悟，於民國97年10月1 日凌晨1 時至5 時
    許，在其位於臺北市○○區○○路126 巷6 號住處，與友人
    共飲啤酒數瓶後，已達不能安全駕駛動力交通工具之程度，
    竟仍於同日下午4 時許，騎乘車牌號碼BFZ-015 號重型機車
    ，行駛上路。嗣於同日下午5 時09分許，在臺北市○○區○
    ○路52號對面，為警攔檢查獲，測得其呼氣酒精濃度達每公
    升0.65毫克，始查悉上情。
三、案經臺北市政府警察局萬華分局移請臺灣臺北地方法院檢察
    署檢察官聲請簡易判決處刑。
    理  由
一、訊據被告甲○○於警詢、偵訊及本院訊問時均坦承飲酒後駕
    車之行為（見偵查卷第8 頁、第31頁、本院卷第28頁反面、
    第47頁反面、第84頁反面），且被告為警攔檢測得其呼氣酒
    精濃度為每公升0.65毫克，亦有酒精濃度測試單、臺北市政
    府警察局舉發違反道路交通管理事件通知單附卷可稽（見偵
    查卷第11頁），參諸被告於警詢時之問答情形：「（問：你
    認為酒醉駕車對你是否有影響？）有影響」、「（問：你在
    哪裡喝酒？）忘記了」、「（問：你酒後駕車從哪裡出發？
    要去哪裡？）忘記了」（見偵查卷第8 、9 頁），可見被告
    飲酒後，已達不能安全駕駛之程度，仍騎車上路。至於被告
    雖一再供稱：伊飲酒後，在家休息數小時，擬出發至幼稚園
    接送其子下課，但中途為警攔檢云云（見偵查卷第31頁、本
    院卷第47頁反面、第84頁反面至第85頁）。惟據被告同居人
    林秋萍於警詢時陳述：「他經常接送我兒子上下學，我兒子
    是就讀聯華幼稚園，地址臺北市○○區○○路110-1 號1 樓
    」（見本院卷第42頁），被告住處在臺北市○○區○○路12
    6 巷6 號，距離僅約2 百公尺即可到達聯華幼稚園，但被告
    卻在青年路為警查獲，其陳述之行車路線顯難採信，此部分
    陳述，自無可取，附此說明。綜上，本案事證明確，被告飲
    酒後駕車之犯行，洵堪認定，應予依法論罪科刑。
二、是核被告所為，係犯刑法第185 條之3 服用酒類不能安全駕
    駛動力交通工具而駕駛罪。查被告曾因施用第一級毒品案件
    ，經臺灣桃園地方法院93年度訴字第1357號刑事判決判處有
    期徒刑1 年2 月確定；因竊盜案件，經本院93年度易字第11
    91號刑事判決判處有期徒刑7 月確定；又因竊盜案件，本院
    94年度易緝字第99號刑事判決判處有期徒刑10月確定；再因
    施用第二級毒品案件，經本院94年度易字第1289號刑事判決
    判處有期徒刑1 年4 月確定；此4 案嗣經本院以96年度聲減
    字第378 號裁定分別減刑為有期徒刑7 月、3 月又15日、5
    月、8 月，應合併執行有期徒刑1 年9 月15日確定；被告於
    94年5 月27日入監執行，減刑後，於96年7 月16日執行完畢
    出監等情，有臺灣高等法院被告前案紀錄表附卷可參（見本
    院卷第86至100 頁），是被告於前次徒刑之執行完畢後，5
    年以內故意再犯本件有期徒刑以上之罪，為累犯，應依法加
    重其刑。從而，原審本同上見解，適用刑法第185 條之3 、
    第47條第1 項、第42條第3 項前段、刑法施行法第1 條之1
    等規定，對被告論罪科刑，其認事用法，並無違誤。本院並
    審酌：(一)被告明知飲酒後，反應及控制能力減弱，此由被告
    於警詢時，竟無法回答在哪裡喝酒、從哪裡出發、去哪裡等
    簡單問題，益證其當時意識模糊，被告竟仍貿然騎車上路，
    對其他用路人造成相當危險，其犯罪惡性、手段及造成損害
    非輕；(二)被告雖上訴陳稱：(1)伊凌晨喝酒至下午4 時許接兒
    子下課，時間相隔13小時，其間伊均在家睡覺，伊酒精應已
    消退；(2)伊係初犯此飲酒駕車之罪，僅為接送幼子下課，全
    屬無心，伊與同居人均失業中，同居人目前懷孕8 個月，又
    是低收入戶，請求改判較輕之罰金云云（見本院卷第2 至3
    頁、第84頁反面）；然查，被告所稱至幼稚園接兒子下課一
    節，顯無可採，業如前述，再斟酌其目前從事水泥工一職，
    每月薪資1 萬3 千元至1 萬5 千元（見本院卷第84頁反面）
    ，被告迄未提出低收入戶之證明資料，自難以其經濟狀況作
    為請求輕判之理由；(三)惟念被告尚能坦承飲酒後騎車之犯罪
    行為等一切情狀，就原審判處被告罰金新臺幣（下同）9 萬
    5 千元，並諭知易服勞役之折算標準，量刑亦屬妥適。被告
    指摘原判決不當，請求輕判，非有理由，應予駁回。
據上論斷，應依刑事訴訟法第455 條之1 第1 項、第3 項、第36
8 條，判決如主文。
本案經檢察官簡逸薇到庭執行職務。
中    華    民    國    98    年    6     月    23    日
                  刑事第六庭審判長  法  官  張永宏
                                    法  官  雷淑雯
                                    法  官  林晏如
上正本與原本無異。
不得上訴。
                                    書記官  楊盈茹
中    華    民    國    98    年    6     月    23    日


司法院資訊處製作；財團法人民間司法改革基金會備份。
